臺灣板橋地方法院民事判決　　　　　　　94年度訴字第570號
原　　　　　告　東貿企業有限公司
法 定 代 理 人　乙○○　　.
原告訴訟代理人　丙○○
被　　　告　甲○○　　　　　　　　 新竹監獄另案執行中
上列當事人間請求返還不當得利事件，經本院於民國94年10月18
日言詞辯論終結，判決如下：
    主  文
被告應給付原告新臺幣壹佰壹拾貳萬仟玖佰玖拾元，及自民國
九十四年十月十九日起至清償日止，按週年利率百分之五計算之
利息。
訴訟費用由被告負擔。
本判決於原告以新臺幣拾柒萬伍仟元供擔保後，得假執行。
    事  實
甲、原告方面：
一、聲明：求為判決如主文第1 項所示，並陳明願供擔保請准宣
    告假執行。
二、陳述：
(一)、緣被告甲○○受僱於原告公司，初時原告見被告工作勤快，
    有服務熱誠，當原告公司台南分駐所成立時，便委由被告擔
    任台南分駐所業務主管一職，負責台南分駐所所有營運，詎
    料，被告在任職期間，多次利用職務之便，於執行業務之際
    ，將原告公司營收加以侵占挪為私用，據為己有，未繳回原
    告公司，造成原告公司財產上損失。民國92年1 月18日，經
    原告公司查驗公司電腦進出貨記錄，並現場盤點存貨後，發
    現被告業務侵占事實罪證確鑿，被告當場俯首認罪，坦承業
    務侵占罪行，請求原告公司原諒，且簽署切結書，保證以後
    不再犯錯，原告公司當時見被告頗具誠意，為被告所欺騙，
    誤信被告確實悔悟。惟被告根本無悔改誠意，93年3 月18日
    ，原告公司再次發現被告業務侵占事實，而被告又重施故技
    ，以被告娶有大陸妻子要養家活口等種種理由，央求原告公
    司不要將被告解僱，原告公司一時心軟，遂答應再次原諒被
    告，被告再次簽署切結書，並保證絕不再犯，然93年5 月間
    ，原告公司查驗公司電腦記錄後，又發現被告業務侵占事實
    ，正當原告公司找被告欲瞭解情況時，被告雖坦承犯行，但
    藏匿不知去向，多次聯絡均避不見面，遍尋被告無蹤；再者
    ，經原告公司向台南分駐所其他同事查證時，發現被告早已
    向多位同事借貸款項未還，原告公司方知上情，經板橋地檢
    署於93年9 月30日提起公訴，並經本院刑事庭判處有期徒刑
    拾月在案。計被告所侵占之貨款為：91年11月9 日代收之貨
    款新台幣（下同）340,269 元；92年3 月18日向賓豐汽車收
??取之貨款583,721 元；93年6 月16日向廣怡汽車收取之10,
    000 元、向誠億汽車收取40,000元，侵占原告公司之存貨價
    值為150,000 元。
(二)、按「無法律上之原因而受利益，致他人受損害者，應返還其
    利益。」民法第179條前段定有明文。查被告假藉職務上之
    便，連續侵占原告公司財產，顯然為無法律上原因受有利益
    ，致原告公司受有損害，經原告公司盤點並經檢察官調查後
    ，且經本院刑事庭判決，證實原告受有1,123,990 元之損害
    ，被告應返還原告公司。
三、證據：提出東貿企業有限公司基本資料影本1 份、切結書影
    本2 份、檢察官起訴書影本1 份、被告侵占之內容附表1 份
    為證。
乙、被告方面：
一、聲明：原告之訴駁回。
二、陳述：對於原告主張之事實均不爭執，惟表示因目前在監執
??行，無力一次全部清償完畢。
    理  由
一、按當事人對於他造主張之事實，於言詞辯論時不爭執者，視
    同自認。民事訴訟法第280 條第1 項本文定有明文。本件原
    告主張之上開事實，提出原告公司基本資料影本、切結書影
    本、被告侵占之內容附表、台灣板橋地方法院檢察署93年度
    偵字第14179 號起訴書影本、本院93年度易字第1056號刑事
    判決等件為證，且被告對於原告主張之事實，於言詞辯論時
    不爭執，依前開規定，視同被告自認，是原告之主張自堪信
    為真實。按無法律上之原因而受利益，致他人受損害者，應
    返還其利益，民法第179 條定有明文，從而，被告無法律上
    之原因而受有1,123,990 元之利益，原告自得依不當得利之
    法律關係，訴請被告返還1,123,990 元及自起訴狀繕本送達
    翌日即94年10月19日起算之法定遲延利息。
二、原告陳明願供擔保請准為假執行之宣告，核無不合，爰酌定
    相當之擔保金額准許之。
三、據上論結，本件原告之訴為有理由，依民事訴訟法第78條、
??第390條第2項，判決如主文。
中　　華　　民　　國　　94　　年　　10　　月　　28　　日
                  民事第三庭法　官　邱育佩
以上正本係照原本作成
如對本判決上訴，須於判決送達後20日內向本院提出上訴狀
中　　華　　民　　國　　94　　年　　10　　月　　28　　日
                            書記官　王苑琦
